【裁判字號】    97,婚,158
【裁判日期】    980120
【裁判案由】    履行同居等
【裁判全文】
臺灣宜蘭地方法院民事裁定               97年度婚字第158號
聲  請  人  甲○
相  對  人  乙○○
上列當事人間請求履行同居等事件，本院裁定如下：
    主      文
原告之訴駁回。
訴訟費用由原告負擔。
    事實及理由
一、原告起訴主張：其與被告經介紹後，於民國九十一年（即西
    元二００二年）十二月二日在重慶市涉外婚姻登記處登記結
    婚，並自九十二年四月五日起，至臺灣與被告共同生活一年
    半。嗣原告與被告商量談妥返回重慶旅遊，順道至被告老家
    渠縣探親後，本請被告先為原告辦妥回臺手續，詎被告竟要
    求原告先返重慶，再將臺灣旅行證、健保卡及大陸居民往來
    臺灣通行證等寄回臺灣，由被告為原告辦理回臺手續後，再
    俟被告於同年十月間至重慶時，即可交予原告。原告因此遭
    被告欺騙而於九十三年九月二十二日返回重慶，翌日便將臺
    灣旅行證、健保卡與大陸居民往來臺灣通行證寄回臺灣，然
    竟遭被告拒收。隨後，原告多次去電委請被告為之辦理回臺
    手續均遭被告拒絕，原告託友至被告住處催促被告為原告辦
    理回臺手續亦未果，更遭被告惡毒亂罵、誣陷、造謠與傷害
    。被告現已拒絕任何人之勸說，拒絕原告返回臺灣，更於九
    十四年五月間及同年十二月間至重慶市及渠縣老家探親時，
    未與原告見面，此使原告遭受極大傷害。職是之故，被告既
    已無視兩造夫妻關係，欺騙原告返回重慶後，便對原告不予
    理睬，經原告多次去電催次與友人要求，仍拒絕為原告辦理
    回臺手續，所為顯已構成遺棄虐待罪，是為維護原告合法權
    益，爰依法追究被告責任，要求被告給予原告生活贍養費與
    精神傷害補償費共計新臺幣三百萬元等語。並提出原告中華
    民國臺灣地區入出境許可證、原告健保卡、原告大陸居民往
    來臺灣通行證、臺灣快件發遞單、兩造中華人民共和國結婚
    證、兩造中華人民共和國重慶市公證處公證書、原告中華人
    民共和國重慶市公證處公證書、被告戶籍謄本、被告身分證
    等件影本為證。
二、按起訴，應以訴狀表明下列各款事項，提出於法院為之：(一)
    當事人及法定代理人。(二)訴訟標的及其原因事實。(三)應受判
    決事項之聲明；又原告之訴，有下列各款情形之一者，法院
    應以裁定駁回之。但其情形可以補正者，審判長應定期間先
    命補正：六、起訴不合程式或不備其他要件者。民事訴訟法
    第二百四十四條第一項、第二百四十九條第一項分別定有明
    文。
三、互核原告主張前開事實及其所請求事項：(一)原告要求返回臺
    灣與被告共同生活；(二)追究被告遺棄責任；(三)要求被告承擔
    原告四年零一個月的生活費用及精神傷害補償費，顯難區辨
    、判斷及認定原告起訴之訴訟標的、原因事實及應受判決事
    項之聲明各為何，亦不知原告所為各該主張之請求權基礎何
    在，揆諸上開法條規定，原告本件起訴程序顯不合程式，爰
    依民事訴訟法第二百四十九條第一項、第七十八條，裁定駁
    回如主文。
中    華    民    國    98    年    1     月    20    日
                    家事法庭法  官  陳嘉年
以上正本與原本無異。
如不服本裁定，應於裁定送達後10日內向本院提出抗告狀（應附
繕本）。
中    華    民    國    98    年    1     月    20    日
                            書記官  邱淑秋


司法院資訊處製作；財團法人民間司法改革基金會備份。
